臺灣臺南地方法院刑事判決             100年度訴字第1353號
公  訴  人  臺灣臺南地方法院檢察署檢察官
被      告  洪群超
上列被告因違反毒品危害防制條例案件，經檢察官提起公訴（10
0年度毒偵字第1724號）， 被告就被訴事實為有罪之陳述，經本
院合議庭裁定由受命法官獨任進行簡式審判程序後，判決如下：
    主      文
洪群超施用第一級毒品，累犯，處有期徒刑拾月；又施用第二級
毒品，累犯，處有期徒刑陸月。應執行有期徒刑壹年貳月。
    事實及理由
一、犯罪事實：
    洪群超前於民國八十八年間，因施用毒品案件，經本院以八
    十八年度毒聲字第三二三三號裁定送觀察、勒戒後，因認有
    繼續施用毒品之傾向，經本院以八十八年度毒聲字第三五九
    七號裁定令入戒治處所施以強制戒治，於八十九年九月二十
    日因認無繼續強制戒治之必要而出所，所餘戒治期間付保護
    管束，指揮書執畢日期為八十九年十一月二十九日，保護管
    束期滿後，經臺灣臺南地方法院檢察署檢察官於八十九年十
    二月七日以八十九年度戒毒偵字第七二五號為不起訴處分確
    定。又於前開強制戒治執行完畢釋放後五年內之九十二年間
    ，因施用第一級毒品案件，經臺灣高雄地方法院檢察署檢察
    官聲請強制戒治並提起公訴，起訴部分經臺灣高雄地方法院
    以九十二年度訴字第二二四０號判決，判處有期徒刑十月確
    定。復因施用第一級毒品案件，於九十四年八月二十三日經
    本院以九十四年度訴字第六五四號判處有期徒刑一年確定；
    又因施用第一級毒品案件，於九十五年四月十七日經本院以
    九十五年度訴字第一三三號判處有期徒刑一年二月確定，嗣
    於九十六年七月十六日經本院以九十六年度聲減字第一一九
    號裁定減為有期徒刑七月確定，上開二罪接續執行，甫於九
    十六年七月十六日縮短刑期執行完畢。詎其猶不知悔改，竟
    分別基於施用第一毒品海洛因及第二級毒品甲基安非他命之
    犯意，先於一００年七月十四日下午某時，在臺南市○○區
    ○○路上一家牛肉麵店樓上廁所內，以其所有注射針筒注射
    之方式，施用第一級毒品海洛因一次；後於一００年七月十
    五日晚上十時左右，在其女友位於臺南市○○路之住處，以
    其所有玻璃球燒烤吸食煙霧之方式，施用第二級毒品甲基安
    非他命一次。嗣於一００年七月十六日另案通緝為警查獲，
    於同日十二時二十分許經洪群超同意採集尿液，送驗結果呈
    鴉片類及安非他命類陽性反應，始悉上情。
二、證據名稱：
(一)、被告洪群超於警詢之供述及本院審理中之自白。
(二)、臺南市政府警察局第二分局偵辦毒品危害防制條例案送驗尿
    液年籍對照表、採尿同意書及臺灣檢驗科技股份有限公司一
    ００年八月十四日報告編號ＫＨ／２０１１／000000
    00號濫用藥物尿液檢驗報告各一紙（詳警卷第三頁至第五
    頁）。
(三)、臺灣臺南地方法院檢察署刑案資料查註紀錄表及臺灣高等法
    院被告前案紀錄表各一份。
三、按九十三年一月九日修正施行之毒品危害防制條例第二十條
    、第二十三條將施用毒品之刑事處遇程序，區分為「初犯」
    及「五年內再犯」、「五年後再犯」。立法理由之說明係以
    ：「初犯」，經觀察、勒戒或強制戒治後，應為不起訴處分
    或不付審理之裁定；經觀察、勒戒或強制戒治執行完畢釋放
    後，「五年內再犯」者，因其再犯率甚高，原實施之觀察、
    勒戒及強制戒治既已無法收其實效，爰依法追訴或裁定交付
    審理。至於經觀察、勒戒或強制戒治執行完畢釋放後，「五
    年後再犯」者，前所實施之觀察、勒戒或強制戒治已足以遮
    斷其施用毒品之毒癮，為期自新及協助其斷除毒癮，仍適用
    「初犯」規定，先經觀察、勒戒或強制戒治之程序。從而依
    修正後之規定，僅限於「初犯」及「五年後再犯」二種情形
    ，始應先經觀察、勒戒或強制戒治程序。倘被告於五年內已
    再犯，經依法追訴處罰，縱其第三次（或第三次以上）再度
    施用毒品之時間，在初犯經觀察、勒戒或強制戒治執行完畢
    釋放五年以後，已不合於「五年後再犯」之規定，且因已於
    「五年內再犯」，顯見其再犯率甚高，原實施觀察、勒戒或
    強制戒治，已無法收其實效，即應依該條例第十條處罰。至
    於第三次（或第三次以上）施用毒品之時間，是否宜有期間
    限制？以多久為適宜？則分屬刑事政策、專門醫學之範圍，
    非審判機關所能決定，有待循立法途徑解決（最高法院九十
    七年度第五次刑事庭會議、九十五年度第七次刑事庭會議決
    議參照）。因之，本件被告雖於前揭強制戒治執行完畢釋放
    後，五年後再為本件前揭施用第一級毒品海洛因及第二級毒
    品甲基安非他命之犯行，惟被告於上開強制戒治執行完畢釋
    放後於五年內，既已再犯施用毒品罪行，並經追訴、處罰，
    業如前述，依上開說明，已不合「五年後再犯」之規定，揆
    諸前引最高法院決議見解，本件即應依法追訴審判，併予敘
    明。
四、查海洛因及甲基安非他命分別為第一、二級毒品，毒品危害
    防制條例第二條第二項第一、二款分別定有明文。故核被告
    洪群超所為，係犯毒品危害防制條例第十條第一項、第二項
    之施用第一、二級毒品罪。被告施用第一級毒品海洛因、第
    二級毒品甲基安非他命前，非法持有第一級毒品海洛因及第
    二級毒品甲基安非他命之低度行為，已為其施用之高度行為
    所吸收，均不另論罪。又被告所犯上開施用第一級毒品罪及
    施用第二級毒品罪間，時間不同，犯意各別，行為互殊，應
    予分論併罰。另被告有前揭犯罪事實欄所載之有期徒刑執行
    紀錄，有上開臺灣臺南地方法院檢察署刑案資料查註紀錄表
    及臺灣高等法院被告前案紀錄表各一份在卷可按，其於五年
    之內故意再犯本件有期徒刑以上之罪，均為累犯，均應依刑
    法第四十七條第一項加重其刑。爰審酌被告有如犯罪事實欄
    所載之施用毒品等前科素行，猶不知悔改，再犯本件施用第
    一、二級毒品罪，並審酌其犯罪之動機、目的、手段、所生
    危害、智識程度、生活狀況，犯罪後坦承犯行態度良好及施
    用毒品自戕身心等一切情狀，各量處如主文所示之刑，並定
    其應執行刑，以資懲儆。至未扣案被告所有用以施用第一級
    毒品海洛因之注射針筒，及被告所有用以施用第二級毒品甲
    基安非他命之玻璃球，均已為被告丟棄乙情，業據被告於本
    院審理時供陳在卷（詳本院卷第二一頁反面、第二二頁正面
    ），是該注射針筒及玻璃球既無證據足資證明尚存在，未免
    將來執行發生困難，爰不併予宣告沒收，附此敘明。
五、依刑事訴訟法第二百七十三條之一第一項、第二百九十九條
    第一項前段、第三百十條之二、第四百五十四條，毒品危害
    防制條例第十條第一項、第二項，刑法第十一條前段、第四
    十七條第一項、第五十一條第五款，判決如主文。
六、如不服本判決應於收受本判決後十日內向本院提出上訴書狀
    ，並應敘述具體理由。如未敘述上訴理由者，應於上訴期間
    屆滿後二十日內向本院補提理由書狀。
本案經檢察官錢鴻明到庭執行職務。
中    華    民    國    100    年    10    月    31   日
                  刑事第十四庭    法  官  陳金虎
以上正本證明與原本無異。
如不服本判決應於收受本判決後10日內向本院提出上訴書狀，並
應敘述具體理由。如未敘述上訴理由者，應於上訴期間屆滿後20
日內向本院補提理由書狀（均須按他造當事人之人數附繕本）「
切勿逕送上級法院」。
                                  書記官  黃憶筑
中    華    民    國    100    年    10    月    31   日
附錄本案論罪科刑法條全文：
毒品危害防制條例第十條：
施用第一級毒品者，處六月以上五年以下有期徒刑。
施用第二級毒品者，處三年以下有期徒刑。